臺灣桃園地方法院刑事裁定
111年度毒聲字第395號
聲  請  人  臺灣桃園地方檢察署檢察官
被      告  呂盛南（原名呂文川）



上列被告因施用第二級毒品案件，經檢察官聲請裁定送觀察、勒
戒（110 年度毒偵字第9161號-111年度聲觀字第292號），本院
裁定如下：
    主  文
甲○○施用第二級毒品，應送勒戒處所觀察、勒戒，其期間不得
逾貳月。
    理  由
一、聲請意旨略以：被告甲○○（原名呂文川）基於施用第二級毒
    品之犯意，於民國110 年10月20日9時許，在桃園市○○區○○
    街000巷0號其住鐵皮屋內，以將甲基安非他命置於玻璃球內
    以火燒烤使生煙氣而吸用方式，施用第二級毒品甲基安非他
    命1次。於同日18時30分許，經警持檢察官核發之搜索票至
    上址搜索，扣得已破損之玻璃球1個，且經其自白上開施用
    第二級毒品犯行而查獲。經聲請人以其另涉販賣第二級毒品
    案件經起訴，現由本院另案審理中，合於因故意犯他罪，經
    檢察官提起公訴之情形，無法排除恐因他案入監執行中斷戒
    癮治療而遭撤銷緩起訴處分之風險，及遭受已支出之戒癮治
    療費用無法退還之不利益。又被告於110年間，另因施用毒
    品案件，經檢察官為附命完成戒癮治療之緩起訴處分，緩起
    訴期間1年6月，自110年4月29日起至111年10月28日止，戒
    癮治療期間110年4月29日起至111年9月28日止，被告於緩起
    訴期間內且係在戒癮治療期間內，再犯本件施用第二級毒品
    罪，顯見戒癮治療程序對其難收成效。認本件難以對被告從
    事戒癮治療之緩起訴，對其施以機構內之強制處遇循序漸進
    之矯治方式較為合理。依毒品危害防制條例第20條地3項、
    第1項及觀察勒戒處分執行條例第3條第1項規定，聲請裁定
    將被告送觀察、勒戒處所觀察、勒戒等語。
二、按犯毒品危害防制條例第10條之罪者，檢察官應聲請法院裁
    定，或少年法院（地方法院少年法庭）應先裁定，令被告或
    少年入勒戒處所觀察、勒戒，其期間不得逾二月，同條例第
    20條第1項定有明文。依前項規定為觀察、勒戒或強制戒治
    執行完畢釋放後，三年後再犯第10條之罪者，適用本條前2
    項之規定，毒品危害防制條例第20條第1項、第3項分別定有
    明文。被告於警詢時坦承其於前開時、地，有施用第二級毒
    品甲基安非他命1次，係以扣案之破損之玻璃球施用之事實
    ，並有扣案已破損之玻璃球1個可佐。該扣案已破損玻璃球1
    個，經交通部民用航空局航空醫務中心鑑定結果，檢出殘留
    有第二級毒品甲基安非他命成分，亦有交通部民用航空局航
    空醫務中心鑑定書01份之記載可憑，又其經警所採尿液，經
    臺灣尖端先進生技醫藥股份有限公司先以EIA 酵素免疫分析
    法初步檢驗，檢出有安非他命類陽性反應，再以極精密之氣
    相層析質譜儀分析法（GC＼MS）確認，尿中確檢出安非他命
    、甲基安非他命陽性反應，有臺灣尖端先進生技醫藥股份有
    限公司濫用藥物檢驗報告（尿液類）01份可按。又施用甲基
    安非他命後，其尿液可檢出甲基安非他命和其代謝物安非他
    命成分，而目前國內緝獲之白色結晶或粉末狀安非他命毒品
    ，其成分多為甲基安非他命，此有行政院衛生署管制藥品管
    理局93年11月02日管檢字第0930010499號函可憑，本件被告
    前開尿液經確認結果，檢出尿中有安非他命及甲基安非他命
    成分，可認被告所施用者，為甲基安非他命。被告於103年
    間，因施用第二級毒品案件，經本院裁定送觀察、勒戒，執
    行結果已無繼續施用毒品傾向，於103年7月29日執行完畢出
    監；另於110年間，因施用第二級毒品案件，經檢察官為命
    附完成戒癮治療之緩起訴處分，緩起訴期間1年6月，自110
    年4月29日起至111年10月28日止，戒癮治療期間110年4月29
    日起至111年9月28日止，現仍在緩起訴期間內，且係在戒癮
    治療期間內，又於111年01月間，因另涉犯毒品危害防制條
    例第4條第2項之罪，經檢察官提起公訴，現由本院另案審理
    中等情，有臺灣高等法院被告前案紀錄表01份之記載可證。
    被告係於觀察、勒戒執行完畢後，3年以後再犯本件施用第
    二級毒品罪，被告本件施用第二級毒品犯行，與毒品危害防
    制條例廖杕23條第2項之起訴要件不合。又被告係於前開施
    用第二級毒品案件緩起訴期間內，且在接受戒癮治療期間內
    ，再犯本件施用第二級毒品罪。可見被告並無積極配合戒癮
    治療以戒絕毒癮之心，上開在監所外之醫療院所或戒毒機構
    對被告所實施之戒癮治療療程，對被告難收戒絕毒癮之成效
    。而其於上開緩起訴期間內，且在戒癮治療實施間內，另涉
    犯販賣第二級毒品案件經起訴，現由本院另案審理中，亦與
    毒品戒癮治療實施辦法及完成戒癮治療認定標準第2條第1款
    所定「因故意犯他罪，經檢察官提起公訴」之情形相符，而
    有撤銷該緩起訴處分之事由，且撤銷緩起訴處分續行偵查後
    ，已不適合再為附命完成戒癮治療之緩起訴處分。而就本件
    被告施用第二級毒品行為而言，亦已不適合再為附命完成戒
    癮治療之緩起訴處分。本件經聲請人即檢察官偵查後，參酌
    刑法第57條所列與公共利益等事項，及被告另有故意犯他罪
    ，經檢察官提起公訴之情事，認對於被告行觀察、勒戒程序
    ，較附命完成戒癮治療之緩起訴處分為適當，依職權裁量結
    果，認不宜以附命完成戒癮治療之緩起訴處分，而聲請觀察
    、勒戒，其裁量合乎事理，又不違背論理法則或經驗法則，
    並無違反立法目的或悖於比例原則等裁量踰越、裁量濫用或
    裁量怠惰之情，其聲請於法並無不合，應予准許。
三、依毒品危害防制條例第20條第3項、第1項，觀察勒戒處分執
    行條例第3條第1項之規定，裁定如主文。
中    華    民    國   111    年    3     月    15    日
                        臺灣桃園地方法院刑事第3庭
                                法　官　謝  順  輝

以上正本證明與原本無異。
如不服本裁定，應於裁定送達後5 日內向本院提出抗告狀。
                                書記官　陳  淑  瓊

中    華    民    國   111    年    3     月    15    日